臺灣新北地方法院板橋簡易庭民事裁定
　　　　　　　　　　　　　　　　　 110年度板小字第3580號
原      告  梁崇民
被      告  陳逸帆
上列當事人間請求侵權行為損害賠償事件，本院裁定如下：
    主  文
原告之訴駁回。
訴訟費用新臺幣壹仟元由原告負擔。
    理  由
一、按當事人不得就已起訴之事件，於訴訟繫屬中，更行起訴，
    民事訴訟法第253 條定有明文，此乃重複起訴禁止之原則，
    亦即一事不再理原則。所謂重複起訴之禁止，自係指同一事
    件而言；所謂同一事件，必同一當事人，就同一法律關係，
    而為同一之請求，亦即前後兩訴是否同一事件，應依（一）
    前後兩訴之當事人是否相同；（二）前後兩訴之訴訟標的是
    否相同；（三）前後兩訴之聲明是否相同、相反或可以代用
    等三個訴之要素定之（最高法院86年度台上字第3088號判決
    、73年度台抗字第 518號裁定）。如有違反前開規定而更行
    起訴者，其情形非得補正，依民事訴訟法第 249條第1項第7
    款規定，法院應以裁定駁回之，該規定於小額程序亦有準用
    ，同法第436條之23、第436條第2項定有明文。
二、本件原告民國110年9月9日起訴主張：被告於本院執行訴訟
    代理人業務時，以原告竊占研究室、濫訴為由詐欺法院，形
    成不利原告之偏見，而侵害原告之工作權、人格法益，依民
    法第18條、184條、第195條規定請求被告給付原告精神慰撫
    金新臺幣（下同）100,000元等語（見本院卷第11頁）。惟
    查，原告提起本件訴訟前業於110月8月19日以被告登載不實
    、欺騙法院為由，具狀向本院對被告提起請求損害賠償訴訟
    ，請求被告給付原告100,000元（本院110年度板小字第3582
    號，下稱系爭前案），復於110年9月3日於系爭前案調解程
    序具狀稱：被告以原告竊占研究室、濫訴為由恫嚇原告、詐
    欺法院等語，依民法第18條、第184條、第195條規定請求被
    告給付原告100,000元（見系爭前案卷第11頁；第21頁），
    足見本件起訴前之系爭前案為與本件之當事人相同、訴訟標
    的相同、聲明相同，為同一事件。而原告於系爭前案繫屬後
    ，復於110年9月9日再向本院提起本件訴訟，有本院收狀戳
    印可稽（見本院卷第11頁），顯違背民事訴訟法第253條之
    規定，且其情形非得補正，揆諸前開規定，其起訴為不合法
    ，自應予以駁回。
三、、依民事訴訟法第436條之23、第436條第2項、第249條第1
    項第7款、第95條、第78條，裁定如主文。
中　　華　　民　　國　　111 　年　　6 　　月　　 6　　日
                  臺灣新北地方法院板橋簡易庭
                              法  官  吳孟竹
以上正本係照原本作成。
如不服本裁定，應於送達後10日內，向本院提出抗告狀並表明抗
告理由，如於本裁定宣示後送達前提起抗告者，應於裁定送達後
10日內補提抗告理由書（須附繕本）。
中　　華　　民　　國　　111 　年　　6　 　月　　 6　　日
                              書記官 李庭君